# 资产组认定的问题

提问人：xun2010 时间：2011-03-10 10:57:05
陈老师，企业因收购产生了商誉，收购后控股被收购企业，准则中有“与商誉相关的资产组”，这个有关是指什么概念呢？如：被收购企业原来有块工业土地，评估师按张面值其作为溢余资产了，但这个溢余资产的金额是包含在收购价中的。并按收购价高于各资产的价值之和确认了商誉。 1 、并购后企业没有撤销，现在对商誉进行减值测试，上述的溢余土地算不算与商誉相关的资产组呢？ 2 、并购后被收购企业对这个土地进行了前期开发建设，没有开始大规模建设，如果划定为与商誉相关的资产组，是不是必须与企业其它资产一起按现金流现值测算可回收额？还是可以参考评估师的办法作为溢余资产单独测算其价值？ 3 、如果不划定为与商誉相关的资产组，在与商誉相关的资产组现金流现值测算中，费用是不是不能完全采用企业的费用，而应该将土地建设相关的费用剥离呢？

回答人：chenyiwei
没有完全看懂你的问题。建议先看看《企业会计准则讲解 2010 》第九章中对资产组的定义和资产组可收回金额计算的相关表述。